臺灣高等法院刑事裁定　　　　　　　　 100年度聲字第1903號
聲　請　人
即　被　告　蘇建芳
選任辯護人　葉秀美律師
上列被告因違反銀行法等案件，前經檢察官提起公訴（98年度偵
字第21149 、23261 、25405 、25945 、25973 、26797 、2795
0 、27951 、27952 、27953 、28050 號）及追加起訴（98年度
偵字第29084 號，99年度偵字第5960號）暨移送併辦（98年度偵
字第29084 號，99年度偵字第4483、5142、13076 、13578 、14
551 、14552 號），茲據被告聲請解除限制出境處分，本院裁定
如下：
    主  文
蘇建芳提出新臺幣捌萬元之保證金後，准予解除自民國一００年
七月十五日起至一００年八月十四日止之限制出境（出海）。
    理  由
一、聲請意旨略以：被告蘇建芳於原審法院審理時業已承認全部
    犯罪事實，並提供「投資明細」，詳細說明資金之流向。且
    針對起訴書內之供述及非供述證據均不爭執證據能力，就己
    身所知本案相關事項均有問必答，絲毫未有任合隱瞞。再者
    ，被告之配偶、女兒均在國內，被告實不可能逃匿在外，棄
    一家老小於不顧。被告係大陸新娘，且為家中獨生女，為婚
    姻嫁至金門，然而尚生活在大陸地區之雙親業已高齡又身患
    疾病，被告原欲利用今年7 、8 月暑假期間回鄉探視，卻因
    本案遭限制出境而恐無法成行。本案已至鈞院審理階段，被
    告實無逃亡之可能，並已針對自己所知悉之事實為完全之陳
    述，從而懇請鈞院念及被告充分配合審理調查，准予解除限
    制出境。被告於原審審理及鈞院開庭期間均遵期到庭，如獲
    判有罪亦必到案執行，爰聲請解除限制出境。
二、查被告因涉犯刑法第339 條第1 項、銀行法第125 條第1 項
    、第125 條之3 等罪嫌，依起訴書所載之證據（詳見起訴書
    第19頁以下，經原審以被告違反公平交易法第35條第2 項之
    規定，量處有期徒刑一年八月），顯見被告犯罪嫌疑重大，
    且本案受害之投資人眾多，違法吸收之資金及向被害人詐騙
    之金額達數億元，另向銀行詐得之金額則超過一億餘元，對
    於經濟發展、金融安定之危害甚深，依前開認定標準，其涉
    有「重大經濟犯罪」甚為明確，審酌被告涉案之情節（以上
    詳見起訴書犯罪事實欄及具體求刑欄之記載），經原審對其
    為限制出境、出海之強制處分，以保全審判之進行及刑罰之
    執行。
三、本件被告以前揭情詞為由，聲請解除其於前揭特定期間內之
    限制出境、出海處分，本院斟酌案件進行之訴訟狀況及相關
    情事後，認有理由。爰審酌前揭各情及被告資力，准被告於
    提出新臺幣八萬元之保證金後，解除其自100 年7 月15日起
    至100 年8 月14日止之限制出境、出海（亦即自100 年8 月
    15日起仍恢復為限制出境、出海），若被告未遵期於100 年
    8 月14日前返臺者，即沒入上揭保證金，合予敘明。
四、據上論結，應依刑事訴訟法第220 條第1 項裁定如主文。
中    華    民    國    100    年    6    月    24    日
                  刑事第四庭   審判長法  官  陳筱珮
                                     法  官  孫惠琳
                                     法  官  邱滋杉
以上正本證明與原本無異。
如不服本裁定，應於收受送達後五日內向本院提出抗告狀。
                                     書記官  劉貞達
中    華    民    國    100    年    6    月    24    日